【裁判字號】    95,訴,238
【裁判日期】    950905
【裁判案由】    違反毒品危害防制條例
【裁判全文】
臺灣花蓮地方法院刑事判決               95年度訴字第238號
公  訴  人  臺灣花蓮地方法院檢察署檢察官
被      告  丙○○
                    （現另案於臺灣花蓮看守所附設勒戒所觀
選任辯護人  余道明律師
上列被告因違反毒品危害防制條例案件，經檢察官提起公訴（95
年度偵字第2593號），本院判決如下：
    主  文
丙○○連續販賣第二級毒品，處有期徒刑柒年拾月。未扣案之販
賣第二級毒品所得新台幣參萬捌仟元沒收，如全部或一部不能沒
收時，以其財產抵償之。
    事  實
一、丙○○明知甲基安非他命係毒品危害防制條例所列之第二級
    毒品，不得非法持有或販賣，竟意圖營利，基於販賣第二級
    毒品安非他命之概括犯意，自民國95年2月間某日起迄同年4
    月間某日止，連續在其台南市○○○路370 巷11號3樓之5居
    處及台南縣仁德鄉乙○○經營之便當店附近，販賣價格為新
    臺幣（下同）3000元、5000元或8000元不等之安非他命與甲○○約6次（上開6次均係甲○○與乙○○共同合資購買，而
    由甲○○出面與被告交易），嗣其又連續在台南縣仁德鄉乙○○經營之便當店附近及臺東農場等處，販賣價格分別為50
    00元、8000元及12000元之安非他命與乙○○3次，嗣經警循
    線查獲。
二、案經花蓮縣警察局花蓮分局報請臺灣花蓮地方法院檢察署檢
    察官偵查起訴。
    理  由
壹、證據能力部分：茲被告及其辯護人就公訴人引用之證人乙○○、甲○○之偵查筆錄證據能力均有所爭執，不同意於審判
    中作為證據，爰先予論述如下：按證人、鑑定人依法應具結
    而未具結者，其證言或鑑定意見，不得作為證據；被告以外
    之人於審判外之言詞或書面陳述，除法律有規定者外，不得
    作為證據；被告以外之人於偵查中向檢察官所為之陳述，除
    顯有不可信之情況者外，得為證據，刑事訴訟法第158條之3
    、第159 條第1項、第159條之1第2項分別定有明文。經查：
    公訴人引用乙○○、甲○○於偵查中之證詞，係檢察官另案
    （臺灣花蓮地方法院檢察署95年度2594號案件）以被告之身
    分訊問乙○○、甲○○之2人供述，檢察官並未要求渠等2人
    具結以擔保指訴有關本案被告丙○○販賣第二級毒品內容真
    實不虛，揆諸上揭法條所示，乙○○、甲○○於偵查中之證
    述，自不具有證據能力。
貳、認定有罪部分：訊據被告丙○○堅決否認上揭販賣第2 級毒
    品海洛因之犯行，先於準備程序中辯稱：伊於95年3 月中旬
    有交付價格約13000 元、數量約1錢之安非他命2次與乙○○
    ，抵償伊向乙○○購買一台推高機之定金，另有交付安非他
    命2 次與乙○○，但係乙○○向甲○○購買，伊只是幫忙從
    台南帶至臺東交給乙○○，並未販賣安非他命與乙○○及甲○○2 人云云，嗣於本院審理時又改稱：伊確實有交付3到4
    次的安非他命給乙○○，因伊有跟乙○○買推高機，定金75
    000元，每次交付1錢、價格約12000元至15000元不等，但伊
    都沒有跟他收錢，而是以推高機的價金抵償云云。但查，上
    揭事實，業據證人乙○○、甲○○2 人到庭具結證述明確，
    且互核一致在卷；質諸乙○○於本院證稱：「（辯護人問：
    你有無拜託甲○○幫你調毒品？）有，我跟甲○○都有向丙○○和買安非他命，我們各出1 半」、「（辯護人問：丙○○將安非他命拿給誰？）一開始都拿給甲○○」、「（辯護
    人問：買毒品的前是誰給的？）我的部分交給甲○○，由甲○○向丙○○買，因為我當時不認識被告」、「（辯護人問
    ：你是否直接向丙○○拿過毒品？）有，他拿到臺東，我直
    接跟他拿，記得是2 次」、「之前我不認識丙○○，所有毒
    品都是透過「鳥仔」甲○○，後來甲○○介紹丙○○給我認
    識，說毒品都是跟他買的，丙○○也說可以直接跟他買，所
    以那次是我自己跟被告買」、「（辯護人問：甲○○的貨源
    是跟被告拿？）是。是被告跟我說的」、「（問：你有沒有
    拿錢直接交給被告？）有5000元、8000元，也有12000 元」
    、「（檢察官問：丙○○於偵查中說拿給你4 次安非他命，
    有何意見？）他拿來臺東農場2 次，另外他有拿到台南的自
    助餐我的店1次，我直接跟他拿毒品就這3次」、「（檢察官
    問：他拿毒品到台南的自助餐店內幾次？）1次，其他約6次
    是我跟甲○○向被告合買，由甲○○跟他拿毒品再到我的自
    助餐店平分」、「（檢察官問：你剛說的5000元、8000元、
    12000元是指你自己跟被告購買毒品的這3次？）是，時間約
    95年2、3、4月左右，臺東農場1次8000元，1次12000元，80
    00元給了，但12000 元還沒有給被告，因為當時買推高機的
    事情和他鬧得不愉快，我有介紹他買推高機，但他沒有跟我
    買，也沒有說到定金」、「（檢察官問：總共跟被告買幾次
    安非他命？）將近10次，我自己跟他買3次，跟甲○○合買6
    、7次左右」、「（檢察官問：錢是否都給了？）除12000元
    沒有給，其他都給了，毒品也拿了」、「（問：你跟甲○○
    向被告合買毒品的時間？地點？）大概也是那段時間，他們
    交易的地點我不清楚，因為那時後我還不知道甲○○跟他買
    ，不清楚他們交易情形，我出約3000元到5000元左右，有 1
    次給2000元，有1 次是1000元。有時後請甲○○墊，我有匯
    款給甲○○」、「（審判長問：為何被告承認說有跟你買推
    高機？）沒有，我確實有介紹他買推高機，賣方是葉玉南」
    、「（審判長問：被告說他拿安非他命給你4 次，都是抵跟
    你買推高機的定金？）沒有，我剛才講跟那買毒品的情況都
    是事實」、「（審判長問：你如何得知你和甲○○合買毒品
    的賣方確實是被告？）我之前不知道，是後來有1 次甲○○
    帶被告到我店，被告自己跟我說甲○○買得毒品就是跟他拿
    的，說如果我有需要也可以直接跟他買，也有留電話給我」
    、「（問：提示卷附3 月21日、3月23日3月27日等被告與乙○○行動電話監聽譯文，你們在談什麼？）談到要『男生』
    拿多少，是指要拿安非他命」等語，觀諸證人乙○○於本院
    上開證述，對於被告販賣安非他命與伊及甲○○之次數、金
    額、交易地點等情節均甚詳細，又參以卷附警方對於乙○○
    0000000000行動電話與被告0000000000行動電話監聽譯文中
    有關2人談及毒品交易內容如下：95年3月21日21時15分22
    秒0000000000（A乙○○）0000000000（B丙○○）「『 A：
    什麼? 』『B：我在帶男生? 』『A：我知道，你到這邊幾點
    ? 』『B：差不多11點左右。』」；95年3 月23日19時9分
    18秒0000000000（A乙○○）0000000000（B 丙○○）「『A
    ：男生的就是上次那種最好。』、『B ：對，男生的是沒問
    題，女生我就是要談出來。要不然江哥我看他哈的要命。』
    『A：你了解就好啦，大家都在等你了，不要又等到1、2點3
    點才到。』；95年3 月27日14時3分44秒0000000000（A乙○○）0000000000（B丙○○）「『A：你那邊有男生嗎？』
    『B：男生，要找找看。』『A：你姑娘找不到沒關係。』『
    B：江仔不是用姑娘。』；」95年4月3日18時53分53秒000
    0000000（A乙○○）0000000000（B丙○○）「『B：兄仔，
    男生拿多少』『A ：這樣，你叫他打電話給鳥仔，二個人研
    究。』『B ：這樣，好。』等內容，其中對談或係乙○○主
    動向被告丙○○談及向丙○○要買安非他命，或係被告丙○○直接詢問乙○○欲買多少安非他命等情，未見2 人論及有
    關乙○○購買安非他命價金以丙○○購買之推高機定金抵償
    之內容，故認證人乙○○證詞應屬可信；另質諸證人甲○○
    於本院證稱：「（辯護人問：被告和乙○○是否你介紹認識
    ？）是，我們一起去找乙○○的女婿而認識」、「（辯護人
    問：95年3 月間你有無吸食安非他命？）有」、「（辯護人
    問：你是否有幫乙○○調過安非他命？」我們是一起出錢買
    的）、「（辯護人問：跟誰買？）丙○○」、「（辯護人問
    ：你們一起出錢買，乙○○如何拿錢給你？）他是在他台南
    的便當店拿錢給我的」、「（辯護人問：總共幾次？5、6次
    ）」、「（辯護人問：他都事先拿錢給你？）不一定」、「
    （辯護人問：丙○○的毒品都直接拿給你？）他都是直接把
    毒品拿到乙○○的便當店給我們2 人。通常乙○○都會打電
    話給我，問我可不可以去調安非他命，如果我聯絡到被告，
    他就會直接拿到台南的便當店，如果不行，我就會過去跟被
    告拿」、「（檢察官問：你跟乙○○合資跟被告買安非他命
    的時間、地點？）大概都是在今年3、4月，交易地點大都在
    台南市乙○○的便當店或被告在台南公園的住所」、「（檢
    察官問：價格？）不等，3000元、5000元、8000元，那價格
    指的是我跟乙○○合買的所有的錢，5、6次都有交錢給他，
    他也有拿毒品給我」、「（問：乙○○或丙○○有無跟你說
    他們之前有推高機的錢可以抵毒品得事情？）沒有」、「（
    審判長問：你跟乙○○向被告合買安非他命取貨的地點，確
    實有在乙○○台南的便當店？）有。也有在被告台南公園路
    的家」、「（審判長問：被告拿安非他命到乙○○便當店時
    ，乙○○是否認識被告？）不認識，是後來到乙○○家找他
    女婿時才認識」、「（審判長問：為何剛才乙○○說他跟你
    向被告合買時，因為由你出面，所以他不清楚交易之地點？
    ）有時候是乙○○打電話叫我先出錢代墊，就由我去跟被告
    拿貨，是到被告家中拿，如果乙○○也有先出錢，大多是到
    便當店取貨。我若跟被告拿到毒品，就由我交給乙○○」、
    「（問：你剛才在本院說，被告有把毒品拿到乙○○便當店
    交給你們2 人？）我的意思是被告將安非他命拿到便當店交
    給我，我再給乙○○，如果他沒在忙，他會看到交付的情形
    ，但是這樣的次數很少，可能只有1、2次」等語，除對於其
    與乙○○合資向被告購買安非他命次數、金額、地點等情節
    ，均證述甚詳外，且與經本院隔離訊問之證人乙○○所證述
    2 人合資向被告購買安非他命之細節大致吻合，故認證人甲○○之證詞，應屬實在，堪可採信。至被告雖以其交付乙○○安非他命4 次均係抵償其向乙○○購買堆高機之定金置辯
    ，但查參以甲○○到庭證稱：「（審判長問：推高機的案件
    你是否有被移送為嫌疑人？有，且已判了3 個月」等語，而
    質諸被告於本院訊問時亦自承：「（審判長問：你是否也因
    推高機案件被法院判竊盜？）是，那案子我有認罪，判5 個
    月」等語，可證被告辯解其向乙○○購買之推高機，經查係
    其與甲○○等人共同竊盜，並非其向乙○○購買，既該推高
    機係被告所竊，則其何需支付乙○○推高機之價金？故被告
    所辯其交付乙○○安非他命係抵償其向乙○○購買推高機定
    金云云，係事後卸責之詞，顯非事實，難認可採。綜上，事
    證明確，被告販賣安非他命與甲○○、乙○○之犯行足堪認
    定，應依法論科。
二、核被告丙○○所為，係犯毒品危害防制條例第4條第2項販賣
    第二級毒品罪；被告持有安非他命之低度行為，均為其販賣
    之高度行為所吸收，不另論罪。被告行為後，刑法第56條連
    續犯之規定雖於94年2月2日業經總統令公布刪除，並於95年
    7月1日生效，被告原構成連續犯之數次犯行，依現行法之規
    定本各應分論併罰，然此顯然較舊法第56條以一罪論之規定
    更不利於被告，故應依現行法第2條第1項前段適用修正前第
    56條連續犯之規定處斷。是被告先後9 次販賣海洛因與乙○○、甲○○等各次犯行，均各時間緊接，觸犯犯罪構成要件
    相同之罪名，顯係分別出於概括之犯意為之，應依修正前刑
    法第56條之連續犯之規定論以一罪。至原起訴書雖載被告販
    賣安非他命與乙○○次數4 次，以及漏未就被告販賣安非他
    命與甲○○6 次犯罪事實部分起訴，然業經蒞庭檢察官於95
    年8 月22日本案審理程序當庭更正，除減縮被告販賣乙○○
    安非他命次數為3 次，並刪除犯罪事實所載「丙○○並將乙○○用以購買毒品之價格，抵充其向乙○○購買推高機之定
    金費用」等內容，且擴張被告販賣安非他命與甲○○6 次之
    犯罪事實，此有本院審理筆錄1 份在卷可稽，故本院自得依
    蒞庭檢察官更正及擴張之犯罪事實予以審理，附此敘明。爰
    審酌被告素行、犯罪手段、方法、販賣毒品之時間、次數，
    被告為一己之私販賣第二級毒品，戕害他人身體健康，及其
    犯罪後雖未坦承全部犯行，然態度尚佳等一切情狀，量處如
    主文所示之刑。另本案被告販賣海洛因所得共計38000 元（
    被告販賣與乙○○2次分別為5000元、8000元，共計13000元
    ，另被告販賣與甲○○6次，經甲○○證稱3000元、5000 元
    、8000元不等，本院依有利被告推定，認除5000元、8000元
    各1 次外，其餘4次均以3000元計算，共計25000元，故本案
    被告犯罪所得共為38000元；至於其中被告販賣安非他命120
    00元1 次與乙○○犯行部分，因乙○○尚未給付該購毒款與
    被告，故非屬被告犯罪所得），應依毒品危害防制條例第19
    條第1 項之規定沒收之，如全部或一部不能沒收時，以其財
    產抵償之。
據上論斷，應依刑事訴訟法第299條第1項前段，毒品危害防制條
例第4 條第2項、第19條第1項，刑法第2條第1項前段、第11條前
段、修正前刑法第56條，判決如主文。
本案經檢察官李殷財到庭執行職務
中    華    民    國    95    年    9     月    5     日
                        臺灣花蓮地方法院刑事第三庭
                              審判長法  官  鄭培麗
                                    法  官  楊仲農
                                    法  官  張嘉芬
上列正本證明與原本無異。
如對本判決不服，應於送達後10日內，向本院提出上訴狀。（應
抄附繕本）
                                    書記官  陳雅君
中    華    民    國    95    年    9     月    7     日
附錄本判決論罪之法律條文：
毒品危害防制條例第4條第2項：
製造、運輸、販賣第二級毒品者，處無期徒刑或七年以上有期徒
刑，得併科新臺幣七百萬元以下罰金。


司法院資訊處製作；財團法人民間司法改革基金會備份。
